臺灣高等法院臺中分院刑事判決　　　　　民國九十一年度交上易字第一七六○號
　　上　訴　人　臺灣臺中地方法院檢察署檢察官
　　上　訴　人
　　即　被　告　丁○○
　　選任辯護人　王素玲
右上訴人等因被告過失致死案件，不服臺灣臺中地方法院中華民國九十一年八月六日
第一審判決（民國九十一年度交易字第二二三號，起訴案號：臺灣臺中地方法院檢察
署民國九十一年度偵字第六六九九號），提起上訴，本院判決如左：
　　主      文
上訴駁回。
丁○○緩刑年。
　　事      實
一、丁○○係開挖土機從事整地工作之人，於民國（下同）九十一年三月十八日下午
    十八時四十分許，駕駛其於九十年十二月間，購入已停駛之原牌照Ｑ七－五五五
    號自用大貨車前往修理，以準備重領新牌照，沿臺中縣太平市○○路欲右轉德利
    路方向行駛，當時之天候，路況皆良好，其應注意汽車行駛中駕駛人應注意車前
    狀況，隨時採取必要安全措施，又汽車行駛至交岔路口，轉彎車應讓直行車先行
    。而依當時情形又無不能注意之情事，竟疏於注意，未留意前方及交岔路口車輛
    之動態，而貿然於光興路右轉德利路行駛，適有由鄭寬成駕駛車牌號碼ＬＨＡ－
    九○三號機車，同向行駛在大貨車右側，為大貨車右前輪撞擊人車倒地，致鄭寬
    成受有胸腔內出血等傷害，送醫途中於同日十九時八分不治死亡。丁○○於肇事
    後，隨即報警，並於警員到達現場時陳述肇事經過，自首犯罪，而接受裁判。
二、案經檢察官據報相驗後自動檢舉偵查起訴。
　　理      由
一、右揭事實，已據上訴人即被告丁○○（下稱被告）於警訊、偵查、原審及本院審
    理供認不諱，核與被害人之子鄭安全指述情節相符，復有道路交通事故調查報告
    表及車損照片附卷可稽，本件車禍被害人鄭寬成因此受傷死亡，亦經檢察官督同
    檢驗員相驗屬實，製有相驗筆錄、相驗屍體證明書、驗斷書在卷可憑。按駕駛人
    應注意車前狀況，隨時採取必要安全措施。汽車行駛至交岔路口，轉彎車應讓直
    行車先行。道路交通安全規則第九十四條第三項、第一百零二條第六款，定有明
    文。被告駕車自應注意上述道路交通安全規定。且依附卷之交通事故調查報告表
    所載，本件肇事時、地之天候、路況皆良好。則肇事當時，被告亦無不能注意之
    情事。其竟疏未注意及此，而貿然快速右轉致擦撞被害人鄭寬成倒地，受有胸腔
    內出血等傷害，不治死亡。可證被告之駕車行為，顯有過失。被害人確因本件車
    禍致死。則被告過失駕車肇事行為，與被害人之死亡結果間，具有相當因果關係
    ，本件事證明確，被告過失致死犯行，已堪認定。
二、被告係開挖土機從事整地工作之人，挖土機易地操作，則另僱用他人之大貨車載
    運，被告於右開時地，係駕駛該大貨車前往修理，以便重領牌照，迭據被告於偵
    審中供明，並經證人即受被告僱用載運挖土機之乙○○於本院證述屬實，是被告
    並非以駕駛大貨車為業，亦非載運挖土機易地操作之附隨業務，應無可疑，則被
    告於右開時地，偶因欲駕駛大貨車修理、致肇事，核被告所為，係犯刑法第二百
    七十六條第一項之普通過失致人於死罪，告訴人於本院審理時，認被告係犯同法
    第二百七十六條第二項之業務過失致人於死罪，應依此規定論處，尚非有據，被
    告於肇事後犯罪未發覺前，向臺中縣警察局霧峰分局太平派出所員警丙○○自首
    ，包括丙○○於本院證述無訛，並有警局筆錄及道路交通事故調查報告表可稽，
    並接受裁判，應依法減輕其刑。
三、原審依刑法第二百七十六條第一項前段、第六十二條前段、罰金罰鍰提高標準條
    例第一條前段，審酌被告過失情節非輕，肇事後坦認犯行，態度尚佳等一切情狀
    ，量處有期徒刑七月，經核其認事用法，均無違誤，量刑亦稱妥適，應予維持，
    公訴人依被害人家屬請求上訴意旨，以被告未與被害人家屬和解賠償（於本院已
    和解），量刑過輕，被告上訴則以原審量刑過重，各指摘原判決不當，均為無理
    由，應予駁回。
四、被告未曾受有期徒刑以上刑之宣告，有臺灣高等法院被告全國前案紀錄表附卷可
    稽，家有年邁之母七十五歲，年幼二子二女（分別二至十八歲）待其扶育，有戶
    口名簿附卷可證，其於本院審理時，已於被害人家屬達成和解、賠償損害，並表
    示不予追究，被告經此偵審程序教訓後，已知警惕，應無再犯之虞，本院認其刑
    之宣告，以暫不執行為適當，併諭知緩刑三年，以資惕勵。
五、據上論斷，應依刑事訴訟法第三百六十八條，刑法第七十四條第一款，判決如主
    文。
本案經檢察官甲○○到庭執行職務。
中      華      民      國　  九十一     年     十一      月   二十七   日
                                   臺灣高等法院臺中分院刑事第一庭
              　　　審判長法  官　陳　紀　綱
                                   　　　　　　法　官  方  艤  駐
                                   　　　　　　法　官　陳　登　源
右正本證明與原本無異。
檢察官得上訴。
如不服本判決應於收受送達後十日內向本院提出上訴書狀，其未敘述上訴之理由者並
得於提起上訴後十日內向本院補提理由書（均須按他造當事人之人數附繕本）。
                                               書記官　林　明　冬
中      華      民      國　  九十一     年     十一      月   二十八   日
附錄：論罪科刑實體法條文：
刑法第二百七十六條第一項：
因過失致人於死者，處二年以下有期徒刑、拘役或二千元以下罰金。
（罰金部份業經提高十倍為二萬元）
                                                              　　　　　Ｆ
